# EPC业务总包模式下，收入全额法或净额法确认的问题

提问人：skylet001 时间：2023-03-12 10:01:13
陈版你好
背景情况：我公司业务范围之一为EPC工程项目承包。我司目前接到一个EPC项目，我司作为总承包方与业主签署EPC总包业务（以固定价格承包设备、设计、工程），直至工程完毕交付业主。现我司又将该工程以固定价格整体分包给下游一家供应商，即该工程我司只收取固定利润，毛利较低（暂且不去讨论是否属于违法分包）。我司将与业主的总包合同中权利义务条款完全移植到我司与下游分包商的合同中，即从合同角度来看，我司将工程风险整体转移给下游分包商。但从 2 份合同单独来看，工程施工、质量、质保等我司单独对业主负责，下游分包商单独对我司负责。
根据新收入准则（关于主要责任人或代理人）的规定，判断主要责任人取决于： 1 、企业自该第三方取得商品或其他资产控制权后，再转让给客户； 2 、企业能够主导第三方代表本企业向客户提供服务； 3 、企业自第三方取得商品控制权后，通过提供重大的服务将该商品与其他商品整合成合同约定的某组合产出转让给客户。
问题：关于主要责任人的判定：第一点及第二点：由于总包合同特别约定：总包商对分包商的施工、质量、质保等负责，对于分包商因施工延迟、质量问题、其他原因导致的风险、赔偿，由总包商负责。由此可见仅从合同约定来看，满足第一第二点；关于第三点：提供重大服务或进行商品整合，我司明显无法满足。
从实质重于形式的角度考虑，我司在该项目中只收取固定利润，毛利较低，且将工程整体转包给下游分包商，分包合同的权利义务也由总包合同的相关条款做了整体转移。是否应该按照净额法核算比较妥当？

回答人：chenyiwei
主帖所述情况，应采用净额法处理。相当于仅在客户和下游分包商之间提供了居间服务。

提问人：财审 路上人 时间：2023-03-16 10:06:19
如果此类都按净额法核算的话，都设计类企业牵头承接的EPC项目，那都基本只能按总额法确认设计板块，施工和设备板块基本就没有产值了，整个企业的营收会巨额缩水。

回答人：chenyiwei
是，近期上交所会计监管信息中也有类似案例。